臺灣高等法院刑事判決　　　　　　95年度上重更(一)字第62號
上　訴　人　台灣宜蘭地方法院檢察署檢察官
上　訴　人
即　被　告　乙○○
指定辯護人　本院公設辯護人陳德仁
上　訴　人
即　被　告　戊○○
指定辯護人　義務辯護人　李靜蕙律師
上列上訴人等因被告等違反毒品危害防制條例案件，不服臺灣宜
蘭地方法院93年度重訴字第9號，中華民國94年7月27日第一審判
決（起訴案號：臺灣宜蘭地方法院檢察署92年度偵字第2789號）
，提起上訴，經最高法院發回更審，本院判決如下：
    主  文
原判決關於乙○○部分、戊○○被訴販賣及轉讓第一級毒品部分
均撤銷。
乙○○共同連續販賣第一級毒品，累犯，處有期徒刑拾肆年。扣
案如附表二編號1、2所示之第一級毒品海洛因（合計淨重貳佰肆
拾壹點陸肆公克）沒收銷燬之。扣案包裹上開第一級毒品海洛因
之外包裝袋共貳拾陸個、扣案如附表二編號4至12、14至18之物
均沒收。販賣第一級毒品所得新台幣陸拾貳萬玖仟元，應與戊○○、丙○○連帶沒收之，如全部或一部不能沒收時，以其財產抵
償之；又連續販賣第二級毒品，累犯，處有期徒刑捌年。扣案如
附表二編號3所示之第二級毒品甲基安非他命（毛重共計參拾參
點零伍公克）沒收銷燬之。扣案之包裹上開第二級毒品甲基安非
他命之外包裝袋共柒個、扣案如附表二編號4至7、9至12、14至
15 之物均沒收。販賣第二級毒品所得新台幣柒仟元沒收之，如
全部或一部不能沒收時，以其財產抵償之。應執行有期徒刑貳拾
年。扣案如附表二編號1、2所示之第一級毒品海洛因（合計淨重
貳佰肆拾壹點陸肆公克）、附表二編號3所示之第二級毒品甲基
安非他命（毛重共計參拾參點零伍公克）均沒收銷燬。扣案包裹
上開第一級毒品海洛因之外包裝袋共貳拾陸個、包裹上開第二級
毒品甲基安非他命之外包裝袋共柒個、扣案如附表二編號4至12
、14至18之物均沒收。販賣第一級毒品所得新台幣陸拾貳萬玖仟
元，應與戊○○、丙○○連帶沒收之；販賣第二級毒品所得新台
幣柒仟元沒收之，如全部或一部不能沒收時，均以其財產抵償之
。
戊○○共同連續販賣第一級毒品，處有期徒刑捌年。扣案如附表
二編號1、2所示之第一級毒品海洛因（合計淨重貳佰肆拾壹點陸
肆公克）沒收銷燬之。扣案包裹上開第一級毒品海洛因之外包裝
袋共貳拾陸個、扣案如附表二編號4至12、14至18之物均沒收。
販賣第一級毒品所得新台幣陸拾貳萬玖仟元，應與乙○○、丙○○連帶沒收之，如全部或一部不能沒收時，以其財產抵償之；又
連續轉讓第一級毒品，處有期徒刑壹年貳月。應執行有期徒刑捌
年拾月。扣案如附表二編號1、2所示之第一級毒品海洛因（合計
淨重貳佰肆拾壹點陸肆公克）沒收銷燬之。扣案包裹上開第一級
毒品海洛因之外包裝袋共貳拾陸個、扣案如附表二編號4至12 、
14至18之物均沒收。販賣第一級毒品所得新台幣陸拾貳萬玖仟元
，應與乙○○、丙○○連帶沒收之，如全部或一部不能沒收時，
以其財產抵償之。
檢察官之上訴駁回。
    事  實
一、乙○○（綽號代表）曾於民國92年間因違反毒品危害防制條
    例案件，經台灣宜蘭地方法院以92年度宜簡字第121號判決
    有期徒刑4月確定，並於92年9月3日易科罰金執行完畢，猶
    不知悔改，與戊○○（綽號柔柔、嫂子）與丙○○（綽號小
    寶，丙○○販賣第一級毒品之犯行，經本院以94年度上重訴
    字第82號判決確定）均明知海洛因係中央主管機關明令公告
    禁止販賣之第一級毒品，3人竟共同基於意圖營利之概括犯
    意聯絡，由乙○○先透過不詳管道販入第一級毒品海洛因後
    ，即以行動電話作為與購買毒品者交易時之聯絡工具，並將
    葡萄糖摻入海洛因混合再予以分裝，自92年初某日起至同年
    11月間某日止，將海洛因交由戊○○、丙○○轉售或其已於
    電話內聯繫後委由戊○○、丙○○將海洛因交付買主之方式
    ，在附表一編號1至4所示之時間、地點，將附表一編號1至4
    所示金額或數量之海洛因，連續販賣予張茂男、張銘志、莊
    守德、葉金州多次。又乙○○明知甲基安非他命係毒品危害
    防制條例公告列管之第二級毒品，不得販賣、持有，竟自行
    基於販賣第二級毒品甲基安非他命意圖營利之概括犯意，於
    不詳時間地點販入甲基安非他命後，亦以行動電話做為與甲○○交易時之聯絡工具，並自92年9月間某日起至同年10月
    21日止，於附表一編號5之地點，以附表一編號5所示金額之
    甲基安非他命，連續販賣予甲○○多次。嗣經警對乙○○、
    戊○○、丙○○所使用之行動電話實施通訊監察後，始於92
    年11月5日，持臺灣宜蘭地方法院所核發之搜索票至乙○○
    位於宜蘭市○○街142號住處、戊○○位於宜蘭市○○路49
    巷2弄33之5號3樓「快樂江山社區」住處、丙○○位於宜蘭
    市○○路38巷38之3號6樓住處執行搜索，而分別扣得如附表
    二所示之物。
二、戊○○基於轉讓第一級毒品海洛因之概括犯意，自92年10月
    下旬某日起至同年11月4日止，連續在其前揭住處門口或該
    社區樓下，轉讓第一級毒品海洛因予丁○○約6、7次；復自
    92年7月間某日起至同年11月初某日止，在其上開住處，連
    續轉讓第一級毒品海洛因予丙○○多次。
三、案經海岸巡防總局北部地區巡防局移送臺灣宜蘭地方法院檢
    察署檢察官偵查起訴。
    理  由
壹、有關證據能力之認定：
一、依據刑事訴訟法第159條第1項規定，被告以外之人於審判外
    之言詞或書面陳述，除法律有規定外，不得作為證據。本件
    被告以外之證人於警詢中之證述，均屬審判外之傳聞證據，
    復未符合傳聞例外之規定，應均無證據能力。
二、證人丁○○於92年11月6日檢察官偵訊時所為之陳述，係居
    於證人之地位為證言，檢察官未命其具結，又未說明不得令
    其具結之原因，依刑事訴訟法第158條之3「證人、鑑定人依
    法應具結而未具結者，其證言或鑑定意見，不得作為證據」
    之規定，證人丁○○前開所為之陳述，不得作為證據。
三、證人張銘志、甲○○、莊守德、葉金州、張茂男、丁○○（
    指93年2月17日之偵訊筆錄）於檢察官偵訊中之證詞雖均屬
    審判外之陳述，惟均經具結，且無顯有不可信之情況，且上
    訴人即被告乙○○、戊○○於本院言詞辯論終結前均未聲明
    異議，依刑事訴訟法第159條之5第2項、第1項規定，皆視為
    同意作為證據，本院審酌前開陳述作成時之情況，亦認為適
    當，應認均有證據能力。
貳、實體方面：
一、訊據被告乙○○、戊○○均矢口否認上開販賣毒品之犯行，
    被告乙○○辯稱：伊並未販賣毒品海洛因及甲基安非他命，
    伊是遭人陷害云云；被告戊○○固坦承有將海洛因轉讓予丁○○施用，惟辯稱：乙○○是伊男友，伊都是聽從他指示去
    做，伊並無販賣海洛因，扣案毒品並非伊所有，只是放在伊
    住處，丙○○自行拿取使用，伊並未將毒品轉讓予丙○○云
    云。
二、經查：
  (一)被告乙○○、戊○○與同案被告丙○○共同販賣毒品海洛因
    ，及被告乙○○販賣甲基安非他命之事實，業據證人張銘志
    、甲○○、莊守德、葉金州於偵查、原審審理時具結證述明
    確（見偵字第2789號偵卷第194-196頁、原審卷第147-158頁
    ）。至證人張茂男於92年11月10日、93年2月27日2次偵訊中
    均明確證稱：伊因腳痛經乙○○建議使用海洛因，其後乙○○稱可打電話向其購買，並另給予戊○○及丙○○之聯絡電
    話供伊聯絡，伊即向被告3人購買毒品等語（見上開偵卷第
    66-68頁、第209頁），核與被告戊○○迭於偵訊自承、原審
    審理時證稱：乙○○分裝好毒品海洛因後，會叫伊收起來放
    好，他再打電話告訴伊如果有人要的話，伊再拿到樓下給買
    毒者。伊有拿毒品給張茂男，伊只送過1次毒品到他店裡，
    其他都是他到伊住處樓下拿毒品等語相符（見上開偵卷第
    208-209頁、第221-222頁、原審卷第258-259頁），亦與丙○○迭於偵訊、原審準備程序時自承：伊只是幫乙○○送毒
    品海洛因給他所指定的人，有時候是乙○○住在伊住處，他
    要伊拿到下給買毒者，有時候是他打電話給伊，要伊去他住
    處或戊○○住處拿毒品給買毒者，張茂男的部分是伊去他店
    裡剪頭髮時，乙○○要伊順便帶海洛因過去等語相一致（見
    上開偵卷第227頁、原審卷第107頁）。證人張茂男於原審審
    理時改稱：伊沒有向乙○○買過毒品，僅向戊○○與丙○○
    無償取得海洛因各2次云云，嗣於交互詰問過程中，又改稱
    「戊○○交付海洛因時，其中有1次伊有交付新台幣（下同
     ）1000元與被告戊○○」，續陳稱「有時候乙○○沒有來
    ，就請丙○○拿來」、「被告3人都有拿2次海洛因給伊」，
    經問及「何人建議你使用海洛因」，初答「那個人伊不太認
    識」，繼坦承「就是乙○○，他說有需要時，可向阿寶拿」
    等語，證人張茂男於原審經詰問所為之證述，先後扞格不一
    ，多有矛盾之處，顯係避重就輕，迴護被告3人之詞，不足
    採信，本院認其於偵查中之證述始為真實可信。至證人甲○○於原審審理時證稱：伊向乙○○買安非他命（指甲基安非
    他命）共5次，為自己買3次，每次1000元，共3000元，為朋
    友「阿豐」買2次，每次2000元，共4000元等語（見原審卷
    第151頁），於本院審理時則稱：伊以手機聯絡乙○○購買
    安非他命，每次約1000至2000元之價格，共向乙○○買2次
    ，幫「阿豐」向乙○○買2次，伊自己打過好幾次電話，但
    不是每次都拿到毒品，伊在地院講的都實在等語（見本院
    96年1月23日審判筆錄第6頁）。證人甲○○就向被告乙○○
    購買甲基安非他命之次數多次陳述雖略有出入，然對其向被
    告乙○○購買甲基安非他命之金額、聯絡方式及被告交付毒
    品之情節始終指證不移，因甲○○購買甲基安非他命之時間
    距陳述時間已隔約3年半，對細節事項稍有出入，無違常情
    ，仍堪採信。
  (二)被告乙○○雖辯稱伊是遭人陷害云云，惟被告乙○○除於本
    院指陳戊○○和張銘志有債務糾紛外，始終未能明確指訴其
    另遭何人陷害。且據被告戊○○於本院陳稱：伊與張銘志間
    有私人糾紛，所以他才把責任推到伊身上云云，顯見債務糾
    紛之當事人係戊○○與張銘志，與乙○○無涉，張銘志如有
    意誣攀，應僅對戊○○，而非連同乙○○甚至丙○○一併均
    指證販賣，並細繹證人張銘志於原審證述：戊○○有寫信給
    伊，還叫伊出庭幫他們解套，3人中丙○○是無知才犯，乙○○、戊○○都是主動打電話給伊，丙○○不曾，毒品是乙○○的，誰把毒品拿來，就以現金支付給誰，他們3人都拿
    過現金等語（見原審卷第147-149頁）。戊○○既要張銘志
    為其等解套，彼2人間是否確有糾紛，已有疑義，再者，證
    人張銘志前開證詞雖對丙○○寄予同情，然仍指證丙○○確
    有與乙○○、戊○○共同販毒，並參以張銘志就其向被告3
    人購買毒品海洛因聯絡方式與過程之證詞，均與其他證人相
    同，應認張銘志之證詞屬實，堪以採信。被告乙○○雖又就
    張銘志於偵訊證稱：伊與乙○○是在宜監毒品勒戒時認識一
    詞質疑，然觀諸卷附張銘志之出入監簡列表所載，張銘志曾
    於90年6月5日入宜蘭看守所附設勒戒所執行觀察勒戒，於90
    年6月22日因無繼續施用毒品傾向出監，依卷附被告乙○○
    之前案紀錄表所載，被告乙○○則係90年6月18日入宜蘭看
    守所附設勒戒所執行觀察勒戒，並因有繼續施用毒品之傾向
    而執行戒治，顯見被告乙○○與證人張銘志確有數日重疊在
    宜蘭看守所附設勒戒所執行觀察勒戒，益徵證人張銘志之證
    詞誠屬真實。又販賣海洛因、甲基安非他命之買責甚重，指
    證他人販毒，將使他人遭科處重刑，本身亦須承擔誣告或偽
    證之刑責，證人張茂男、張銘志、甲○○、莊守德、葉金州
    均證稱與被告2人並無夙怨仇隙，即無誣陷之必要，且前開
    證人彼此並不相識，殊無可能於彼此皆不認識之情形下同時
    皆指證被告2人販賣毒品，且所指證被告2人販毒之聯絡方式
    、交付地點、過程大致相符，應認被告乙○○、戊○○否認
    販賣毒品之辯詞，僅係畏罪卸責之詞，均無足採。
  (三)本件經警搜索被告乙○○位於宜蘭市○○街142號住處、被
    告戊○○位於宜蘭市○○路49巷2弄33之5號3樓住處、丙○○位於宜蘭市○○路38巷38之3號6樓住處，扣得如附表二所
    示之物，有92年度聲搜字第580號搜索票3紙（海岸巡防署基
    隆機重查緝隊刑案偵查卷宗卷第43至45）、搜索扣押筆錄（
    同上卷第46至48頁）、扣押物品目錄表（同上卷第51至62頁
    ），暨有該等物品扣案可證。在被告戊○○上開住處查獲之
    白粉23包，經送法務部調查局鑑定結果，均含海洛因成分，
    合計淨重27.21公克，純度16.46%，此有法務部調查局92 年
    12月25日調科壹字第3000 00992號檢驗通知書在卷可參（見
    偵2789偵卷第170頁）。另在被告戊○○上開住處查獲之粉
    末1包（袋上標示20.3g）經檢驗結果發現含有極微量海洛因
    成份，淨重18.94公克（原判決誤載為18.92公克），另粉末
    2包（袋上分別標示96.3g、99g）經檢驗結果均發現含有極
    微量海洛因，合計淨重195.49公克，復有法務部調查局93
    年4月7日調科壹字第09300136260號檢驗通知書附卷可憑（
    同上偵卷第233頁）。另在被告戊○○上開住處查獲之甲基
    安非他命7包（含塑膠袋毛重合計為33.05公克），經送行政
    院衛生署管制藥品管理局檢驗結果，均檢出甲基安非他命成
    份，有行政院衛生署管制藥品管理局94年5月31日管檢字第
    0940005002號檢驗成績書在卷可稽（見原審卷第206頁）。
    被告戊○○於93年2月27日、3月4日偵訊時皆已坦承上開扣
    案物為被告乙○○所有等語（同上偵卷第208頁、第221-222
    頁）。原審審理時，並經以證人身分具結證稱：伊與乙○○
    為男女朋友，上開住處為租來給伊，毒品是乙○○與其友人
    合夥購買，買來的毒品有的放在伊那裡，之前警訊稱是「白
    虎」的，是因乙○○說碰到什麼情況，就隨便說一個人的綽
    號等語（見原審卷第256至258頁），戊○○與乙○○既為男
    女朋友，戊○○應無誣陷乙○○之理，是其於審理中之證述
    應屬真實可信。再參以證人張茂男、張銘志、莊守德、葉金
    州均證稱先與被告乙○○聯絡，乙○○再告知渠等與被告戊○○、丙○○之電話供渠等聯絡等語。復且，被告戊○○、
    共犯丙○○迭於偵訊及原審中均陳稱：渠等均曾為乙○○交
    付毒品予其所指定之人等語（見上開偵卷第208-209頁、第
    221-222頁、第227頁、原審卷第107頁、第258-259頁），已
    如前述，顯見被告乙○○應係毒品主要提供者，是於被告戊○○住處查獲之毒品，應係被告乙○○販入而共同持有之事
    實，已堪認定。被告戊○○雖於警訊及偵查初訊供稱上開扣
    案物其中一小包海洛因為自己向他人購買，其他為綽號「白
    虎」所有，又其上開住處為朋友轉租云云，惟被告戊○○已
    於原審審理時澄清此係被告乙○○要其如此陳述，亦如前述
    ，被告乙○○既已事先指示戊○○於被查獲時對毒品來源之
    說詞，以掩飾其犯行，更益徵扣案之毒品確係被告乙○○所
    有至明。
  (四)又據被告戊○○於偵訊時陳稱：乙○○買回海洛因後，會用
    乙○○所有放在伊住處之攪拌器、攪拌容器磨葡萄糖摻在海
    洛因內，分裝後再賣給別人等語（見同上偵卷第208頁、第
    221-222頁），並有攪拌器1台、攪拌容器4個扣案可證，參
    諸在被告戊○○住處查扣之海洛因23包，合計淨重27.21公
    克，純度僅16.46%，純質淨重4.48公克，另扣案之海洛因3
    包，均含有「極微量」之海洛因，已如前述，用以比對在共
    犯丙○○身上查扣由被告乙○○交付予其施用之海洛因3包
    ，其中2包合計淨重0.22公克，另1包海洛因淨重2.06公克，
    惟因海洛因含量「微」，定量分析未能檢出海洛因純度，亦
    有法務部調查局92年12月25日調科壹字第300000992號鑑定
    通知書附卷可參（見上開偵卷第170頁），顯見被告乙○○
    分裝後放置戊○○住處供販賣及轉讓予丙○○之海洛因，含
    海洛因之濃度甚低，甚至達「極微量」之程度，足認被告戊○○上開所為被告乙○○將取得之海洛因摻入葡萄糖之陳述
    ，係屬真實。被告乙○○既將販入之海洛因摻入葡萄糖，再
    予以分裝出售，即可從此增加之分量牟得利益，至為灼然，
    且海洛因、甲基安非他命均屬違禁物，政府懸為禁令查緝甚
    嚴，處罰亦甚重，致海洛因、甲基安非他命物稀價昂取得不
    易，參以卷附被告乙○○之全國前案紀錄表所載之施用毒品
    前科，可知被告乙○○自身亦施用毒品，花費不貲，又需供
    給被告戊○○住處房屋租金，苟無利得可圖，豈會甘冒重刑
    之風險，一再讓與海洛因、甲基安非他命予他人施用，並數
    次託被告戊○○、共犯丙○○為其轉售毒品或代送已販售之
    毒品予購毒者之理，堪認被告乙○○確有販賣海洛因及甲基
    安非他命牟利之意圖。被告戊○○既已知悉乙○○分裝海洛
    因牟利之行為，猶為其轉售或代送海洛因予張茂男等人，並
    由被告乙○○為其代付住處房屋租金，甚至提供住處予被告
    乙○○擺放毒品，顯然亦有共同牟利之意圖。共犯丙○○於
    偵訊時陳稱因乙○○提供海洛因予其施用，才幫乙○○送毒
    品予購毒者等語（見上開偵卷第228頁，此部分乙○○涉嫌
    轉讓海洛因未據起訴），足見共犯丙○○亦因有利可圖始與
    被告乙○○、戊○○共同販賣海洛因無訛。至於證人張茂男
    、張銘志、莊守德、葉金州、甲○○所稱向被告乙○○、戊○○購買毒品之金額、次數，依最有利於被告之原則，認定
    張茂男購買海洛因每次買1000元，共4次，購賣總金額共計
    約4000元；張銘志購買海洛因總金額共計約60萬元；莊守德
    購買海洛因10次，每次1000元，購買總金額共計約1萬元；
    葉金州購買海洛因10次，購買總金額共計約1萬5千元；甲○○購買安非他命5次，3次各1000元，2次各2000元，購買總
    金額共計7000元。
  (五)又查，被告戊○○轉讓第一級毒品海洛因予丁○○、丙○○
    之事實，業據被告戊○○於偵訊及本院準備程序時坦承其確
    有轉讓海洛因予丁○○之犯行不諱（見偵字第2789號偵卷第
    208頁、本院95年9月7日準備程序筆錄第2頁、第3頁），並
    於原審審理時供承丙○○、丁○○確有拿取其所有之海洛因
    施用之事實（見原審卷第257頁），核與證人丁○○於93年2
    月17日偵訊時證稱：綽號「柔柔」的女子總共拿了約6、7次
    的海洛因給伊施用，沒有收錢，因伊跟她交情不錯，都是叫
    伊去「快樂江山」住處門口或該社區樓下拿給伊等語（見上
    揭偵卷第195頁），丙○○迭於偵訊供述及原審審理時證稱
    ：伊稱呼「嫂子」的戊○○自92年7月間至11月初止，曾拿
    海洛因給伊施用，並無金錢交易，伊也沒給戊○○錢等語相
    符（見上開偵卷第32頁、原審卷第260頁），且證人丁○○
    於本院審理時證稱：「柔柔」就是戊○○（見本院96年1 月
    23日審判筆錄第3頁）、丙○○於本院審理時證稱：「柔柔
    」及「嫂子」都是戊○○，伊因與戊○○是同案，所以於警
    詢時不想讓戊○○入罪，才說綽號，現在伊已在執行了，說
    出來沒關係等語（見本院96年1月2日審判筆錄第5-6頁），
    被告戊○○亦於本院自承其綽號為「柔柔」及「嫂子」（見
    本院95年11月16日準備程序筆錄第1頁），足見丁○○、丙○○所稱轉讓海洛因予渠等施用之「柔柔」或「嫂子」，均
    係指被告戊○○無誤。雖證人丁○○嗣於本院審理時改稱：
    伊去戊○○住處聊天，桌上有海洛因，伊自己就拿來施用，
    共用了2次云云，惟經本院以其偵訊所陳曾向戊○○拿毒品6
    、7次一事質問，又稱：伊以前講的實在等語，參諸丁○○
    於93年2月17日偵訊時就向被告戊○○拿取海洛因之次數、
    地點、方式均已明確陳述，於距偵訊時隔約3年後本院審理
    時始更異前詞，顯係迴護被告戊○○之意，不足採信，應認
    證人丁○○於93年2月17日偵訊之證詞始為真實可信。
  (六)綜上所述，本件事證明確，被告乙○○販賣海洛因、甲基安
  　非他命之犯行，及被告戊○○販賣及轉讓海洛因之犯行均堪
  　認定。至被告乙○○雖聲請傳喚證人張茂男、張銘志、莊守
  　德、葉金州、甲○○及被告戊○○以證人身分作證，被告戊○○嗣經本院傳、拘固未到庭，惟前開證人及被告戊○○均
  　已於原審審理時以證人身分具結作證，待證事實已臻明確，
  　實無再行傳訊證人張茂男等人之必要，併予敘明。
三、被告2人行為後，刑法業經修正，並自95年7月1日生效施行
　　，有關本件情形：
  (一)毒品危害防制條例第4條第1項、第2項之販賣第一級、第二
  　級毒品罪及第8條第1項之轉讓第一級毒品罪，均有併科罰金
  　刑之規定，因刑法第33條第5款業經修正，罰金最低額由銀
　  元1元提高為新台幣1000元以上，並以百元為單位，經新、
　　舊法比較，應以行為時之刑法第33條第5款規定有利於被告2
    人。
  (二)刑法第64條第2項、第65條第2項就死刑、無期徒刑減輕其刑
    之規定，均經修正，經比較新、舊法，認修正前之規定較有
    利於被告2人。
  (三)刑法第56條連續犯之規定業經刪除，連續犯之規定經刪除後
    ，數行為將論以數罪，併合處罰，並非較有利於被告，是依
    修正後刑法第2條第1項規定，比較新舊法結果，仍應適用被
    告行為時之法律即舊法論以連續犯。
  (四)修正後第51條第5款將數罪併罰之有期徒刑，合併應執行刑
  　期最高度提高為30年，顯較修正前規定20年不利於被告，故
    本件應適用修正前第51條第5款之規定定執行刑。
  (五)刑法第28條關於共犯之規定，由原條文「實施」，修正為「
    實行」，揆諸本條之修正理由係為釐清陰謀共同正犯、預備
    共同正犯、共謀共同正犯是否合乎本條規定之正犯要件，而
    本件被告2人與共犯丙○○既均屬實行犯罪行為之正犯，適
    用新、舊法並無不同，爰依一般適用法律之原則，適用裁判
    時刑法。
  (六)刑法第59條酌量減輕之規定雖新增「認科以最低度刑仍嫌過
    重者」，惟此係法院就刑之酌裁審認標準見解之明文化，非
    屬法律之變更，不生新舊法比較適用之問題，應適用裁判時
    法（參照最高法院95年10月18日第19次刑事庭會議決議）。
  (七)被告乙○○再犯本件之罪，係出於故意，無論依修正前或修
    正後之刑法第47條規定（修正後係刑法第47條第1項），均
    構成累犯，無新舊法比較之問題。
  (八)綜上，除第28條、第59條、第47條第1項之規定適用修正後
    之刑法外，餘均適用對被告2人最有利之修正前刑法處斷。
四、被告2人行為後，毒品危害防制條例已於93年1月9日修正公
    布施行。然新修正之毒品危害防制條例第4條第1項、第2項
    及第8條第1項之規定，與修正前之條項、構成要件、刑度均
    無不同，就涉犯該條項之罪者，並無有利或不利之情形，自
    不生新舊法比較之問題，合先敘明。按販賣毒品罪，並不以
    販入之後復行賣出為必要，僅以營利為目的將毒品販入或將
    毒品賣出，有一於此，其犯罪即為成立。又按海洛因、甲基
    安非他命分別係毒品危害防制條例第2條第2項第1款、第2款
    所稱之第一級毒品、第二級毒品，核被告乙○○所為，係犯
    毒品危害防制條例第4條第1項及第2項之販賣第一級、第二
    級毒品罪。被告戊○○所為，係犯毒品危害防制條例第4條
    第1項販賣第一級毒品及第8條第1項轉讓第一級毒品罪。公
    訴人雖起訴被告乙○○販賣第二級毒品為安非他命，惟於被
    告戊○○住處查扣之第二級毒品經鑑定結果為甲基安非他命
    ，應認被告乙○○係販賣第二級毒品甲基安非他命，此部分
    起訴事實業經公訴檢察官於本院當庭更正，附此敘明。被告
    乙○○、戊○○與丙○○間就販賣第一級毒品之犯行，有犯
    意連絡及行為分擔，均為正犯。被告乙○○販賣第一級、第
    二級毒品前後持有毒品之低度行為；被告戊○○販賣、轉讓
    第一級毒品前後持有毒品之低度行為，應分別為販賣、轉讓
    之高度所吸收，均不另論罪。被告乙○○先後多次販賣第一
    級、第二級毒品犯行；被告戊○○先後多次販賣、轉讓第一
    級毒品犯行，皆時間緊接，觸犯構成要件相同之罪名，顯各
    基於概括犯意而反覆為之，均為連續犯，應依修正前刑法第
    56條之規定均論以一罪，並依法僅就法定刑有期徒刑及罰金
    部分加重其刑，至法定刑死刑、無期徒刑部分，依刑法第64
    條、第65條第1項規定，均不得加重其刑。又被告乙○○有
    事實欄一所載之罪刑宣告及刑之執行完畢情形，有本院被告
    前案紀錄表附卷可憑，其於有期徒刑執行完畢後，5年內故
    意再犯本件有期徒刑以上刑之罪，為累犯，應依修正後刑法
    第47條第1項之規定，除法定刑為死刑、無期徒刑部分依法
    不得加重外，僅就其餘有期徒刑及罰金刑之部分遞加重其刑
    。被告乙○○所為販賣第一級、第二級毒品罪；被告戊○○
    所為販賣及轉讓第一級毒品罪，均犯意各別，行為互殊，各
    應分論併罰。末按販賣第一級毒品之法定刑為「死刑或無期
    徒刑；處無期徒刑者，得併科新台幣一千萬元以下罰金」，
    然同為販賣毒品之人，其原因動機不一，犯罪情節未必盡同
    ，或有大盤毒梟者，亦有中、小盤之分，甚或僅止於吸毒者
    友儕間為求互通有無之有償轉讓者亦有之，其販賣行為所造
    成危害社會之程度自屬有異，法律科處此類犯罪，所設之法
    定最低本刑卻同為「死刑或無期徒刑」，不可謂不重。於此
    情形，倘依其情狀處以有期徒刑，即足以懲儆，並可達防衛
    社會之目的者，自非不可依客觀之犯行與主觀之惡性二者加
    以考量其情狀，是否有可憫恕之處刑，能斟酌至當，符合比
    例原則。本件被告2人均無販賣毒品之前科，販賣第一級毒
    品對象僅張茂男等數人，且其等每次販賣金額不高，販賣毒
    品之數量非鉅，以其等情節論，惡性尚非重大不赦，若依法
    定本刑科處最輕本刑無期徒刑，猶嫌過重，實屬情輕法重，
    在客觀上足以引起一般之同情，尚有堪資憫恕之處，爰依修
    正後刑法第59條之規定，就被告2人販賣第一級毒品罪，均
    酌量減輕其刑，並就罰金刑之部分依法先加後減之。
五、公訴意旨雖認被告2人自91年6月間起至92年元宵節前，有販
    賣第一級毒品予張茂男、張銘志、莊守德、葉金州之罪嫌；
    被告乙○○自91年6月間起至92年9月前，有販賣第二級毒品
    予甲○○之罪嫌；被告戊○○自92年7月間起至同年10月下
    旬前，有轉讓第一級毒品予丁○○之犯行罪嫌云云。惟據證
    人張茂男、張銘志、莊守德、葉金州、甲○○於偵訊及原審
    審理時證述被告2人販賣第一級毒品、被告乙○○販賣第二
    級毒品之時間均如附表一編號1至5所示，證人丁○○於93年
    2月17日偵訊時證述被告戊○○轉讓第一級毒品之時間為92
    年10月下旬起至同年11月4日止，1天1次，共約6、7次等語
    ，此外並查無證據足認被告2人有上揭公訴意旨所指之販賣
    、轉讓第一、二級毒品之犯行，應認不能證明被告2人有公
    訴人所指之上揭犯行，惟公訴人認此部分與上開論罪部分有
    連續犯之裁判上一罪關係，爰不另為無罪之諭知。
六、公訴意旨另以：被告2人與丙○○共同基於販賣第一級毒品
    海洛因及第二級毒品安非他命之概括犯意聯絡，以每小包
    1000 元至5000元不等之金額，連續在乙○○住處附近之廟
    旁、戊○○住處門口或其「快樂江山」社區樓下、丙○○住
    處及張茂男位於宜蘭市○○路一七號店裡等地，販售海洛因
    或安非他命予丁○○、吳政隆及綽號「香蕉」、「牛皮」「
    阿南」、「老周」、「阿志」等姓名年籍不詳之人，因認被
    告乙○○、戊○○此部分亦涉犯毒品危害防制條例第4條第1
    項、第2項販賣第一級毒品、第二級毒品罪嫌云云。公訴人
    認被告2人涉犯上開罪嫌，係以證人丁○○於警詢及偵查中
    、證人吳政隆之警詢之陳述及通訊監察譯文資為論據。訊據
    被告2人均堅決否認有此部分之犯行。經查，證人丁○○、
    吳政隆於警訊之陳述均屬被告以外之人於審判外之陳述，亦
    無符合傳聞法則例外之規定，依刑事訴訟法第159條第1項，
    渠等警訊之陳述不得作為證據。證人丁○○於92年11月6日
    偵訊時所為之證言，未經具結，無證能力，已如前述，且證
    人丁○○於93年2月17日偵訊時證稱：沒有向乙○○及丙○○買過毒品，僅有戊○○總共拿了約6、7次的海洛因給伊施
    用，沒有收錢等語（見偵字第2789號偵卷第195頁）、於本
    院審理時亦證稱：未曾向乙○○、戊○○、丙○○買過毒品
    等語（見本院96年1月23日審判筆錄第3頁），是依證人丁○○之證詞，難認被告2人有販賣毒品予丁○○之事實。而吳
    政隆經原審合法傳喚均未到庭，尚無從單以其警詢筆錄審判
    外之陳述遽認被告2人有上揭犯行。另公訴人所舉通訊監察
    譯文1冊，僅有某男於通話中介紹綽號「香蕉」之人，及某
    人與綽號「牛皮」、「香蕉」聯絡交易毒品之事宜等通話內
    容，至通話人是否為被告，由此通訊監察譯文中無法得知。
    又卷內並無綽號「香蕉」、「牛皮」之人真實姓名及年籍住
    居所，致無從查明渠等是否確向被告2人購買毒品。綜上，
    檢察官所舉證據不足為被告2人有此部分犯行之積極證明。
    是被告戊○○涉犯販賣第二級毒品部分，應屬不能證明，自
    應為無罪之諭知。至被告乙○○、戊○○涉犯販賣第一級毒
    品、被告乙○○涉犯販賣第二級毒品予丁○○、吳政隆及綽
    號「香蕉」、「牛皮」等人之部分，公訴人認此部分與上開
    論罪部分有連續犯之裁判上一罪關係，爰均不另為無罪之諭
    知。
七、原審以被告乙○○連續販賣第一級、第二級毒品；被告戊○○連續販賣、轉讓第一級毒品之犯行明確，均予以論罪科刑
    ，固非無見，惟刑法上所謂販賣行為，須以營利之意圖而
    販入或賣出，方足構成，原判決論被告2人以共同販賣第一
    級毒品罪，及論被告乙○○以販賣第二級毒品罪部分，雖於
    事實欄內認定被告2人係基於營利之意圖而為等情，然於理
    由內並未敘明其憑以認定被告2人有此項主觀意圖之論據，
    遽行判決，顯有理由不備之處。被告乙○○販賣之第二級
    毒品應為「甲基安非他命」，而非「安非他命」，原判決認
    定此部分犯罪事實為「安非他命」，容有未洽。原判決認
    定被告2人自91年6月間起至92年2月15日前，販賣第一級毒
    品予張茂男、張銘志、莊金德、葉金州；被告乙○○自91年
    6月間起至92年9月前，販賣第二級毒品予甲○○；被告戊○○自92年7月間起至同年10月下旬前，轉讓第一級毒品予丁○○，事證均尚嫌不足，理由業如前述，原審併予論罪，尚
    有未合。被告乙○○曾有事實欄所述刑之執行完畢情形，
    係屬累犯，原判決漏未論以累犯，尚非適法。正犯之犯罪
    所得為新台幣時，因合併計算，且於全部或一部不能沒收時
    以其財產抵償之，為避免執行時發生重複沒收、抵償之情形
    ，故各共同正犯間係採連帶沒收主義，於裁判時需諭知連帶
    沒收，原判決對共同正犯之犯罪總所得分別重複諭知沒收，
    且被告販賣第二級毒品予甲○○之所得為7000元，原判決僅
    認定5000元，亦非允適。扣案之被告乙○○所有行動電話
    晶片1片（即SIM卡，附表二編號13），被告乙○○並未取得
    所有權，且非違禁物，不得併予宣告沒收，原判決予以沒收
    ，亦有未洽。扣案用以包裝原判決附表二編號1、2、3所
    示海洛因、安非他命用之外包裝袋共33個（26+7=33），均
    係供被告共同或乙○○個人販賣毒品所用之物，應依毒品危
    害防制條例第19條第1項之規定宣告沒收，原判決竟將外包
    裝袋併予諭知沒收銷燬，尚有違誤。原判決認定僅被告乙○○有販賣第二級毒品之犯行，惟主文欄內卻於被告乙○○
    販賣第二級毒品科刑部分，就附表二編號8戊○○所有之行
    動電話、編號16至18丙○○所有之電子磅秤、行動電話亦一
    併諭知沒收，顯有未當。被告2人上訴否認犯罪，雖無理由
    ，然原判決有上揭可議之處，仍應予以撤銷改判。爰分別審
    酌被告2人為謀私利，販賣毒品予他人，危害國民健康及社
    會風氣，兼衡被告乙○○為主要提供販賣之人，被告戊○○
    為被告乙○○轉售或送貨，被告2人販賣毒品之數量、次數
    、販賣所得，暨被告2人之素行、生活狀況、智識程度、被
    告乙○○於犯罪後矢口否認犯行、被告戊○○則曾坦承部分
    犯行之態度等一切情狀，分別量處如主文所示之刑，並均定
    其應執行之刑，以資懲儆。至扣案如附表二編號1至3為查獲
    之毒品，分別為被告2人共同販賣之第一級毒品、被告乙○○販賣之第二級毒品，應依毒品危害防制條例第18條第1項
    前段之規定均沒收銷燬。附表二編號4至7（攪拌器、攪拌容
    器、電子磅秤、分裝袋），為被告乙○○所有，業據被告戊○○於偵訊（92年度偵字第2789號卷宗第222頁）及原審審
    理中供述在卷；附表二編號8（行動電話），為被告戊○○
    所有對外聯絡販毒之用；附表二編號9至12（行動電話、攪
    拌機、砝碼、分裝袋），為被告乙○○所有，此為被告乙○○所自承；附表二編號14至15（監器視、攪拌研磨器），為
    被告乙○○所有，共犯丙○○於偵訊時陳述在卷（同上偵卷
    第227頁）；附表二編號16（電子磅秤）共犯丙○○雖否認
    為其所有，惟應係作為販賣毒品時之秤量工具，至附表二編
    號17至18（分裝袋、行動電話）共犯丙○○則坦承為其所有
    ，而上開附表編號4-12、14-18之物均係被告2人、共同被告
    丙○○供共同販賣毒品所用之物；另包裹附表二編號1至3毒
    品之包裝袋共33個，係作為毒品外包裝，有防止毒品裸露、
    逸出及潮濕之功用，並為便於分裝、攜帶，亦為販賣毒品所
    用之物，均應依毒品危害防制條例第19條第1項之規定沒收
    。又被告2人與丙○○共同販賣第一級毒品海洛因所得62萬
    9000元，及被告乙○○販賣第二級毒品安非他命所得7000
    元，應依毒品危害防制條例第19條第1項之規定宣告沒收，
    如全部或一部不能沒收時，以其財產抵償之。至檢察官聲請
    就本案其他扣案物品宣告沒收，惟查，被告戊○○所有連絡
    電話簿1本，共犯丙○○所有現金1萬2900元及人民幣150元
    ，並非供本件販賣犯行所用。又在共犯丙○○身上搜獲之安
    非他命2包及海洛因3包，係被告乙○○提供予丙○○施用，
    並非供販賣之用，此為丙○○於偵訊時陳述在卷（同上偵卷
    第228頁），此部分被告乙○○涉嫌轉讓第一級、第二級毒
    品部分，應由檢察官另行處理，爰不於本案諭知沒收。
八、原判決就被告戊○○被訴販賣第二級毒品，以不能證明被告
    戊○○犯罪為由，諭知無罪之判決，並無不合，檢察官上訴
    仍認被告戊○○販賣第二級毒品部分應成立犯罪，指摘原判
    決不當，為無理由，應予駁回。
九、被告戊○○經合法傳喚，無正當理由不到庭，爰不待其陳述
    ，逕行判決，併予敘明。
據上論斷，應依刑事訴訟法第368條、第369條第1項前段、第364
條、第371條、第299條第1項前段，毒品危害防制條例第4條第1
項、第2項、第8條第1項、第18條第1項前段、第19條第1項，刑
法第2條第1項前段、第11條前段、第28條、第59條、第47條第1
項、修正前刑法第56條、第51條第5款、第65條第2項，判決如主
文。
本案經檢察官謝英民到庭執行職務。
中　　華　　民　　國　　96　　年　　3 　　月　　20　　日
　　　　　　　　　刑事第二庭審判長法　官  呂丹玉
　　　　　　　　　　　　　　　　  法　官  王詠寰
　　　　　　　　　　　　　　　　  法　官  林恆吉
以上正本證明與原本無異。
如不服本判決，應於收受送達後十日內向本院提出上訴書狀，其
未敘述上訴之理由者並得於提起上訴後十日內向本院補提理由書
（均須按他造當事人之人數附繕本）。
                                  書記官  劉文美
中　　華　　民　　國　　96　　年　　3 　　月　　20　　日
附錄：本案論罪科刑法條全文
毒品危害防制條例第4條第1項、第2項
製造、運輸、販賣第一級毒品者，處死刑或無期徒刑；處無期徒
刑者，得併科新臺幣1千萬元以下罰金。
製造、運輸、販賣第二級毒品者，處無期徒刑或 7 年以上有期徒
刑，得併科新臺幣 7 百萬元以下罰金。
毒品危害防治條例第8條第1項
轉讓第一級毒品者，處 1 年以上 7 年以下有期徒刑，得併科新
臺幣 1 百萬元以下罰金。
附表一
┌──┬───┬─────┬───┬────┬────┬────┐
│編號│販賣  │販賣地點  │販賣  │交易毒品│販賣毒品│備註    │
│    │時間  │          │對象  │方式    │之種類、│        │
│    │      │          │      │        │次數、金│        │
│    │      │          │      │        │額（新台│        │
│    │      │          │      │        │幣）或數│        │
│    │      │          │      │        │量      │        │
├──┼───┼─────┼───┼────┼────┼────┤
│1   │自民國│宜蘭市中山│張茂男│乙○○自│海洛因每│張茂男於│
│    │92年初│路17號張茂│      │已交付或│次至少約│偵查中之│
│    │某日起│男住處、郭│      │戊○○、│1000元至│證述（92│
│    │至92年│慧敏位於宜│      │丙○○交│2000元，│年度偵字│
│    │11月4 │蘭市○○路│      │付      │至少4次 │第2789號│
│    │日止  │49巷2弄33 │      │        │（為被告│卷第67、│
│    │      │號之5號3樓│      │        │有利認定│209頁） │
│    │      │住處之「快│      │        │，販賣所│、戊○○│
│    │      │樂江山社區│      │        │得合計  │於偵查中│
│    │      │」樓下、周│      │        │4000 元 │之自白（│
│    │      │益任位於宜│      │        │）。    │92年度偵│
│    │      │蘭市○○路│      │        │        │字第2789│
│    │      │號38巷38之│      │        │        │號卷第20│
│    │      │3號6樓住處│      │        │        │9頁）、 │
│    │      │樓下      │      │        │        │丙○○於│
│    │      │          │      │        │        │偵查中之│
│    │      │          │      │        │        │自白（92│
│    │      │          │      │        │        │年度偵字│
│    │      │          │      │        │        │第2789號│
│    │      │          │      │        │        │頁卷第22│
│    │      │          │      │        │        │7頁）   │
├──┼───┼─────┼───┼────┼────┼────┤
│2   │自92年│乙○○位於│張銘志│乙○○自│海洛因每│張銘志於│
│    │6月起 │宜蘭市碧霞│      │已交付或│次2000元│偵查中及│
│    │至92年│街142號住 │      │戊○○、│至4000元│本院之證│
│    │11月間│處附近之寺│      │丙○○交│，每4000│述（92年│
│    │止    │廟後、郭慧│      │付      │元約為1 │度偵字第│
│    │      │敏位於宜蘭│      │        │公克，總│2789號卷│
│    │      │市宜蘭市慈│      │        │計販賣金│第194頁 │
│    │      │安路49巷2 │      │        │額答6、7│、本院卷│
│    │      │33之5號3樓│      │        │0萬元（ │第147至1│
│    │      │住處之「快│      │        │為被告有│49頁    │
│    │      │樂江山社區│      │        │利認定，│        │
│    │      │」樓下、  │      │        │販賣所得│        │
│    │      │丙○○位於│      │        │為60萬元│        │
│    │      │宜蘭市延平│      │        │）      │        │
│    │      │路38巷38號│      │        │        │        │
│    │      │之3號6樓住│      │        │        │        │
│    │      │處        │      │        │        │        │
├──┼───┼─────┼───┼────┼────┼────┤
│3   │自92年│宜蘭市東港│莊守德│乙○○自│海洛因10│莊守德之│
│    │元宵節│橋下三角公│      │已交付或│次以上，│於偵查及│
│    │（2月 │園、宜蘭市│      │戊○○、│每次約10│本院之證│
│    │15日）│東港路附近│      │丙○○轉│00元，合│述（92年│
│    │起至92│學校、呂清│      │售      │計約1萬 │度偵字第│
│    │年11月│鎮位於宜蘭│      │        │多元（為│2789號卷│
│    │某日止│市○○路附│      │        │被告有利│第195頁 │
│    │      │近之寺妙後│      │        │認定，販│、本院卷│
│    │      │、戊○○住│      │        │賣所得為│第152至1│
│    │      │處「快樂江│      │        │1萬元） │56頁）  │
│    │      │山社區」宜│      │        │        │        │
│    │      │蘭市○○路│      │        │        │        │
│    │      │49巷2弄33 │      │        │        │        │
│    │      │之5號3樓、│      │        │        │        │
│    │      │丙○○位於│      │        │        │        │
│    │      │宜蘭市延平│      │        │        │        │
│    │      │路38巷38號│      │        │        │        │
│    │      │之3號6樓住│      │        │        │        │
│    │      │處        │      │        │        │        │
│    │      │          │      │        │        │        │
├──┼───┼─────┼───┼────┼────┼────┤
│4   │自92年│乙○○位於│葉金州│乙○○自│海洛因約│葉金州於│
│    │6、7月│宜蘭市碧霞│      │已交付或│10次，每│偵查中及│
│    │間某日│街142號住 │      │以宅急便│次約1、 │本院之證│
│    │起至92│附近之寺廟│      │寄送、或│2000元，│述（92年│
│    │年10月│後、宜蘭市│      │由丙○○│總計約1 │度偵字第│
│    │間某日│延平路「聯│      │、戊○○│萬5千元 │2789號卷│
│    │止    │合報大樓」│      │轉售    │（為被告│第196頁 │
│    │      │樓下、郭慧│      │        │有利認定│、本院卷│
│    │      │敏位於「快│      │        │，販賣所│第157至1│
│    │      │樂江山社區│      │        │得為1萬 │58頁）  │
│    │      │」宜蘭市慈│      │        │5千元） │        │
│    │      │安路49巷  │      │        │        │        │
│    │      │233 之5號3│      │        │        │        │
│    │      │樓住處之樓│      │        │        │        │
│    │      │下、丙○○│      │        │        │        │
│    │      │位於宜蘭市│      │        │        │        │
│    │      │延平路38巷│      │        │        │        │
│    │      │38號之3號6│      │        │        │        │
│    │      │樓住處樓下│      │        │        │        │
├──┼───┼─────┼───┼────┼────┼────┤
│5   │自92年│乙○○位於│甲○○│乙○○自│安非他命│甲○○於│
│    │9月間 │宜蘭市碧霞│      │己交付  │5次，100│偵查中及│
│    │起至92│街142號住 │      │        │0元3次、│本院之證│
│    │年10月│附近之寺廟│      │        │2000元2 │述（92年│
│    │21日止│後、狀圍鄉│      │        │次，販賣│度偵字第│
│    │      │葛瑪蘭橋下│      │        │毒品所得│2789號卷│
│    │      │          │      │        │共7000元│第194頁 │
│    │      │          │      │        │        │、本院卷│
│    │      │          │      │        │        │第150至1│
│    │      │          │      │        │        │52頁）  │
├──┼───┴─────┴───┴────┴────┴────┤
│附註│合計販賣海洛因所得為62萬9000元，販賣安非他命所得為7000元│
└──┴────────────────────────────┘
附表二
┌──┬──────┬─────┬───────────┬───┐
│編號│物品名稱    │數量      │查獲地點              │附註  │
├──┼──────┼─────┼───────────┼───┤
│1   │海洛因23包  │合計淨重27│被告戊○○位於宜蘭市慈│查獲由│
│    │            │.21公克   │安路49巷2弄33之5號3樓 │被告三│
│    │            │          │                      │人共同│
│    │            │          │                      │販賣之│
│    │            │          │                      │毒品  │
├──┼──────┼─────┼───────────┼───┤
│2   │海洛因3包   │均含有極微│同上                  │同    │
│    │            │量海洛因，│                      │      │
│    │            │1包淨重18.│                      │      │
│    │            │94公克，另│                      │      │
│    │            │2包合計淨 │                      │      │
│    │            │重195.49公│                      │      │
│    │            │克        │                      │      │
├──┼──────┼─────┼───────────┼───┤
│3   │甲基安非他命│含塑膠袋毛│同上                  │查獲由│
│    │7包         │重33.05公 │                      │被告呂│
│    │            │克        │                      │清鎮販│
│    │            │          │                      │賣之毒│
│    │            │          │                      │品    │
├──┼──────┼─────┼───────────┼───┤
│4   │攪拌器      │1台       │同上                  │被告三│
│    │            │          │                      │人共同│
│    │            │          │                      │販賣之│
│    │            │          │                      │毒品  │
├──┼──────┼─────┼───────────┼───┤
│5   │攪拌容器    │4個       │同上                  │同上  │
├──┼──────┼─────┼───────────┼───┤
│6   │電子磅秤    │1台       │同上                  │同上  │
├──┼──────┼─────┼───────────┼───┤
│7   │分裝袋      │1袋       │同上                  │同上  │
│    │            │          │                      │      │
├──┼──────┼─────┼───────────┼───┤
│8   │戊○○所有行│1支       │同上                  │同上  │
│    │動電話      │          │                      │      │
├──┼──────┼─────┼───────────┼───┤
│9   │乙○○所有行│1支       │被告乙○○位於宜蘭市碧│同上  │
│    │動電話      │          │霞街142號住處         │      │
├──┼──────┼─────┼───────────┼───┤
│10  │攪拌機      │1台       │同上                  │同上  │
├──┼──────┼─────┼───────────┼───┤
│11  │砝碼        │2只       │同上                  │同上  │
├──┼──────┼─────┼───────────┼───┤
│12  │分裝袋      │1包       │同上                  │同上  │
├──┼──────┼─────┼───────────┼───┤
│13  │乙○○所有行│1片       │同上                  │同上  │
│    │動電話晶片  │          │                      │      │
├──┼──────┼─────┼───────────┼───┤
│14  │監視器      │1組       │被告丙○○位於宜蘭市延│同上  │
│    │            │          │平路38巷38之3號6樓住處│      │
├──┼──────┼─────┼───────────┼───┤
│15  │攪拌研磨器  │1組       │同上                  │同上  │
├──┼──────┼─────┼───────────┼───┤
│16  │電子磅秤    │1台       │同上                  │同上  │
├──┼──────┼─────┼───────────┼───┤
│17  │分裝袋      │1袋       │同上                  │同上  │
├──┼──────┼─────┼───────────┼───┤
│18  │丙○○所有行│2支       │同上                  │同上  │
│    │動電話      │          │                      │      │
└──┴──────┴─────┴───────────┴───┘
